【裁判字號】    97,上訴,1580
【裁判日期】    971030
【裁判案由】    違反毒品危害防制條例
【裁判全文】
臺灣高等法院高雄分院刑事判決        97年度上訴字第1580號
上  訴  人
即  被  告  甲○○
                    現另案於臺灣屏東監獄竹田分監執行
上列上訴人因違反毒品危害防制條例案件，不服臺灣屏東地方法
院97年度訴字第875 號中華民國97年7 月31日第一審判決（起訴
案號：臺灣屏東地方法院檢察署97年度毒偵字第1235號），提起
上訴，本院判決如下：
     主  文
上訴駁回。
     事  實
一、甲○○曾因施用毒品案件，經臺灣屏東地方法院以92年度毒
    聲字第1109號裁定令入勒戒處所觀察、勒戒，並於民國92年
    12月8 日執行完畢釋放。又曾先後3 次犯施用毒品罪及竊盜
    罪，其中第1 次所犯施用毒品罪，經臺灣屏東地方法院以93
    年度訴緝字第34號分別判處有期徒刑8 月及4 月，應執行有
    期徒刑10月確定，第2 次所犯施用毒品罪，經臺灣高雄地方
    法院以94年度訴字第2670號判處有期徒刑1 年2 月確定，第
    3 次所犯施用毒品罪，經臺灣高雄地方法院以94年度訴字第
    1725號判處有期徒刑10月確定，後二者並經臺灣高雄地方法
    院以95年度聲字第682 號裁定定其應執行之刑為有期徒刑1
    年11月（嗣經96年減刑並定其應執行之刑為有期徒刑11月又
    15日），與前述應執行刑有期徒刑10月接續執行，而於95年
    9 月6 日縮短刑期假釋出監，並於96年7 月16日縮刑期滿未
    經撤銷假釋以已執行完畢論。詎仍不知悔改及未能戒除吸食
    毒品之惡習，復基於施用第一級毒品海洛因之犯意，於97年
    5 月7 日6 時許，在屏東縣東港鎮○○路307 之55號住處內
    （起訴書誤載為307 巷之55號），以注射針筒將海洛因摻水
    注射之方式，施用第一級毒品海洛因1 次。嗣為警於97年5
    月9 日8 時30分許，因另案竊盜案件查獲，經得其同意採尿
    送驗後，呈嗎啡陽性反應，始悉上情。
二、案經屏東縣警察局東港分局報請臺灣屏東地方法院檢察署檢
    察官偵查起訴。
    理  由
一、訊據被告甲○○對於上揭犯罪事實均坦承不諱，復查：
（一）經警於查獲被告當日13時30分所採之尿液送驗結果，係呈
      嗎啡陽性反應，此有屏東縣警察局東港分局偵辦毒品條例
      案尿液受檢人真實姓名對照表、台灣檢驗科技股份有限公
      司97年5 月26日編號KＺ000000000000號濫用藥物尿液檢驗
      報告各1 份在卷可稽。
（二）再查被告甲○○曾因施用毒品案件，經臺灣屏東地方法院
      以92年度毒聲字第1109號裁定令入勒戒處所觀察、勒戒，
      並於92年12月8 日執行完畢釋放之事實，有臺灣高等法院
      被告全國前案紀錄表1 份在卷可按。是被告於觀察勒戒釋
      放後5 年內再犯施用毒品之罪甚明。
（三）綜上所述，被告前曾犯施用毒品，且於觀察、勒戒執行完
      畢釋放後，5 年內再犯本件施用毒品，事證應屬明確，其
      犯行應堪認定。
二、查海洛因屬毒品危害防制條例第2 條第2 項第1 款所規定之
    第一級毒品，核被告所為，係犯毒品危害防制條例第10條第
    1 項施用第一級毒品罪。被告持有毒品，復進而施用，其持
    有毒品之低度行為，為施用毒品之高度行為所吸收，不另論
    罪。被告曾先後3 次犯毒品危害防制條例之施用毒品罪及竊
    盜罪（竊盜罪部分目前正執行中），其中第1 次所犯施用毒
    品罪，經臺灣屏東地方法院以93年度訴緝字第34號分別判處
    有期徒刑8 月及4 月，應執行有期徒刑10月確定，第2 次所
    犯施用毒品罪，經臺灣高雄地方法院以94年度訴字第2670號
    判處有期徒刑1 年2 月確定，第3 次所犯施用毒品罪，經臺
    灣高雄地方法院以94年度訴字第1725號判處有期徒刑10月確
    定，後二者並經臺灣高雄地方法院以95年度聲字第682 號裁
    定定其應執行之刑為有期徒刑1 年11月（嗣經96年減刑並定
    其應執行之刑為有期徒刑11月又15日），與前述應執行刑有
    期徒刑10月接續執行，而於95年9 月6 日縮短刑期假釋出監
    ，並於96年7 月16日縮刑期滿未經撤銷假釋以已執行完畢論
    一情，有臺灣高等法院被告全國前案紀錄表1 份在卷可憑，
    被告於受徒刑之執行完畢後，5 年內故意再犯有期徒刑以上
    之本件，應依刑法第47條第1 項規定，論以累犯，並依法加
    重其刑。
三、原審因依毒品危害防制條例第10條第1 項之規定，並審酌被
    告雖於犯後即能坦承犯行，而其施用毒品行為於本質上係屬
    自我戕害行為，反社會性之程度應屬較低；惟施用毒品，不
    僅足以戕害其個人身心，且極易滋生其他犯罪，惡化治安甚
    重，嚴重損及公益，且被告前經觀察勒戒之處遇助其戒除毒
    品，亦屢經法院判刑，竟再為本件施用毒品犯行，顯見其不
    思悔改，自制力亦顯不佳，以及斟酌公訴人當庭求刑之刑度
    等一切情狀，酌情量處被告有期徒刑1 年6 月。本院認原判
    決認事用法均無違誤，量刑亦稱妥當。被告上訴意旨指摘原
    判決量刑過重，尚非可採，被告上訴為無理由，應予駁回。
據上論斷，應依刑事訴訟法第368條，判決如主文。
本案經檢察官許美女到庭執行職務。
中    華    民    國    97    年    10    月    30    日
                刑事第一庭  審判長法  官  郭雅美
                                  法  官  張意聰
                                  法  官  莊崑山
以上正本證明與原本無異。
如不服本判決應於收受本判決後10日內向本院提出上訴書狀，其
未敘述上訴理由者，並得於提起上訴後10日內向本院補提理由書
狀（均須按他造當事人之人數附繕本）「切勿逕送上級法院」。
中    華    民    國    97    年    10    月    30    日
                                  書記官  葉淑華
附錄本判決論罪科刑法條：
毒品危害防制條例第10條第1項
施用第一級毒品者，處6月以上5年以下有期徒刑。


司法院資訊處製作；財團法人民間司法改革基金會備份。
